##########
## Pa'al
##########

# Perfect
^קטל<v><actv><perf><p1><mf><sg>$
^קטל<v><actv><perf><p2><m><sg>$
^קטל<v><actv><perf><p2><f><sg>$
^קטל<v><actv><perf><p3><m><sg>$
^קטל<v><actv><perf><p3><f><sg>$
^קטל<v><actv><perf><p1><mf><pl>$
^קטל<v><actv><perf><p2><m><pl>$
^קטל<v><actv><perf><p2><f><pl>$
^קטל<v><actv><perf><p3><mf><pl>$

# Imperfect
^קטל<v><actv><impf><p1><mf><sg>$
^קטל<v><actv><impf><p2><m><sg>$
^קטל<v><actv><impf><p2><f><sg>$
^קטל<v><actv><impf><p3><m><sg>$
^קטל<v><actv><impf><p3><f><sg>$
^קטל<v><actv><impf><p1><mf><pl>$
^קטל<v><actv><impf><p2><m><pl>$
^קטל<v><actv><impf><p2><f><pl>$
^קטל<v><actv><impf><p3><m><pl>$
^קטל<v><actv><impf><p3><f><pl>$

# Imperfect Vav-Consecutive
^ו<cnjcoo>+קטל<v><actv><impf><p3><m><sg><consec>$
^ו<cnjcoo>+קטל<v><actv><impf><p3><m><pl><consec>$

##########
## Niph'al
##########

# Perfect
^קטל<v><pass><perf><p1><mf><sg>$
^קטל<v><pass><perf><p2><m><sg>$
^קטל<v><pass><perf><p2><f><sg>$
^קטל<v><pass><perf><p3><m><sg>$
^קטל<v><pass><perf><p3><f><sg>$
^קטל<v><pass><perf><p1><mf><pl>$
^קטל<v><pass><perf><p2><m><pl>$
^קטל<v><pass><perf><p2><f><pl>$
^קטל<v><pass><perf><p3><mf><pl>$

# Imperfect
^קטל<v><pass><impf><p1><mf><sg>$
^קטל<v><pass><impf><p2><m><sg>$
^קטל<v><pass><impf><p2><f><sg>$
^קטל<v><pass><impf><p3><m><sg>$
^קטל<v><pass><impf><p3><f><sg>$
^קטל<v><pass><impf><p1><mf><pl>$
^קטל<v><pass><impf><p2><m><pl>$
^קטל<v><pass><impf><p2><f><pl>$
^קטל<v><pass><impf><p3><m><pl>$
^קטל<v><pass><impf><p3><f><pl>$

# Imperfect Vav-Consecutive
^ו<cnjcoo>+קטל<v><pass><impf><p3><m><sg><consec>$
^ו<cnjcoo>+קטל<v><pass><impf><p3><m><pl><consec>$

##########
## Pi'el
##########

# Perfect
^קטל<v><ints><perf><p1><mf><sg>$
^קטל<v><ints><perf><p2><m><sg>$
^קטל<v><ints><perf><p2><f><sg>$
^קטל<v><ints><perf><p3><m><sg>$
^קטל<v><ints><perf><p3><f><sg>$
^קטל<v><ints><perf><p1><mf><pl>$
^קטל<v><ints><perf><p2><m><pl>$
^קטל<v><ints><perf><p2><f><pl>$
^קטל<v><ints><perf><p3><mf><pl>$

# Imperfect
^קטל<v><ints><impf><p1><mf><sg>$
^קטל<v><ints><impf><p2><m><sg>$
^קטל<v><ints><impf><p2><f><sg>$
^קטל<v><ints><impf><p3><m><sg>$
^קטל<v><ints><impf><p3><f><sg>$
^קטל<v><ints><impf><p1><mf><pl>$
^קטל<v><ints><impf><p2><m><pl>$
^קטל<v><ints><impf><p2><f><pl>$
^קטל<v><ints><impf><p3><m><pl>$
^קטל<v><ints><impf><p3><f><pl>$

# Imperfect Vav-Consecutive
^ו<cnjcoo>+קטל<v><ints><impf><p3><m><sg><consec>$
^ו<cnjcoo>+קטל<v><ints><impf><p3><m><pl><consec>$

##########
## Pu'al
##########

# Perfect
^קטל<v><ints><pass><perf><p1><mf><sg>$
^קטל<v><ints><pass><perf><p2><m><sg>$
^קטל<v><ints><pass><perf><p2><f><sg>$
^קטל<v><ints><pass><perf><p3><m><sg>$
^קטל<v><ints><pass><perf><p3><f><sg>$
^קטל<v><ints><pass><perf><p1><mf><pl>$
^קטל<v><ints><pass><perf><p2><m><pl>$
^קטל<v><ints><pass><perf><p2><f><pl>$
^קטל<v><ints><pass><perf><p3><mf><pl>$

# Imperfect
^קטל<v><ints><pass><impf><p1><mf><sg>$
^קטל<v><ints><pass><impf><p2><m><sg>$
^קטל<v><ints><pass><impf><p2><f><sg>$
^קטל<v><ints><pass><impf><p3><m><sg>$
^קטל<v><ints><pass><impf><p3><f><sg>$
^קטל<v><ints><pass><impf><p1><mf><pl>$
^קטל<v><ints><pass><impf><p2><m><pl>$
^קטל<v><ints><pass><impf><p2><f><pl>$
^קטל<v><ints><pass><impf><p3><m><pl>$
^קטל<v><ints><pass><impf><p3><f><pl>$

# Imperfect Vav-Consecutive
^ו<cnjcoo>+קטל<v><ints><pass><impf><p3><m><sg><consec>$
^ו<cnjcoo>+קטל<v><ints><pass><impf><p3><m><pl><consec>$

##########
## Hiph'il
##########

# Perfect
^קטל<v><caus><perf><p1><mf><sg>$
^קטל<v><caus><perf><p2><m><sg>$
^קטל<v><caus><perf><p2><f><sg>$
^קטל<v><caus><perf><p3><m><sg>$
^קטל<v><caus><perf><p3><f><sg>$
^קטל<v><caus><perf><p1><mf><pl>$
^קטל<v><caus><perf><p2><m><pl>$
^קטל<v><caus><perf><p2><f><pl>$
^קטל<v><caus><perf><p3><mf><pl>$

# Imperfect
^קטל<v><caus><impf><p1><mf><sg>$
^קטל<v><caus><impf><p2><m><sg>$
^קטל<v><caus><impf><p2><f><sg>$
^קטל<v><caus><impf><p3><m><sg>$
^קטל<v><caus><impf><p3><f><sg>$
^קטל<v><caus><impf><p1><mf><pl>$
^קטל<v><caus><impf><p2><m><pl>$
^קטל<v><caus><impf><p2><f><pl>$
^קטל<v><caus><impf><p3><m><pl>$
^קטל<v><caus><impf><p3><f><pl>$

# Imperfect Vav-Consecutive
^ו<cnjcoo>+קטל<v><caus><impf><p3><m><sg><consec>$
^ו<cnjcoo>+קטל<v><caus><impf><p3><m><pl><consec>$

##########
## Hoph'al
##########

# Perfect
^קטל<v><caus><pass><perf><p1><mf><sg>$
^קטל<v><caus><pass><perf><p2><m><sg>$
^קטל<v><caus><pass><perf><p2><f><sg>$
^קטל<v><caus><pass><perf><p3><m><sg>$
^קטל<v><caus><pass><perf><p3><f><sg>$
^קטל<v><caus><pass><perf><p1><mf><pl>$
^קטל<v><caus><pass><perf><p2><m><pl>$
^קטל<v><caus><pass><perf><p2><f><pl>$
^קטל<v><caus><pass><perf><p3><mf><pl>$

# Imperfect
^קטל<v><caus><pass><impf><p1><mf><sg>$
^קטל<v><caus><pass><impf><p2><m><sg>$
^קטל<v><caus><pass><impf><p2><f><sg>$
^קטל<v><caus><pass><impf><p3><m><sg>$
^קטל<v><caus><pass><impf><p3><f><sg>$
^קטל<v><caus><pass><impf><p1><mf><pl>$
^קטל<v><caus><pass><impf><p2><m><pl>$
^קטל<v><caus><pass><impf><p2><f><pl>$
^קטל<v><caus><pass><impf><p3><m><pl>$
^קטל<v><caus><pass><impf><p3><f><pl>$

# Imperfect Vav-Consecutive
^ו<cnjcoo>+קטל<v><caus><pass><impf><p3><m><sg><consec>$
^ו<cnjcoo>+קטל<v><caus><pass><impf><p3><m><pl><consec>$

##########
## Hithpa'el
##########

# Perfect
^קטל<v><recip><perf><p1><mf><sg>$
^קטל<v><recip><perf><p2><m><sg>$
^קטל<v><recip><perf><p2><f><sg>$
^קטל<v><recip><perf><p3><m><sg>$
^קטל<v><recip><perf><p3><f><sg>$
^קטל<v><recip><perf><p1><mf><pl>$
^קטל<v><recip><perf><p2><m><pl>$
^קטל<v><recip><perf><p2><f><pl>$
^קטל<v><recip><perf><p3><mf><pl>$

# Imperfect
^קטל<v><recip><impf><p1><mf><sg>$
^קטל<v><recip><impf><p2><m><sg>$
^קטל<v><recip><impf><p2><f><sg>$
^קטל<v><recip><impf><p3><m><sg>$
^קטל<v><recip><impf><p3><f><sg>$
^קטל<v><recip><impf><p1><mf><pl>$
^קטל<v><recip><impf><p2><m><pl>$
^קטל<v><recip><impf><p2><f><pl>$
^קטל<v><recip><impf><p3><m><pl>$
^קטל<v><recip><impf><p3><f><pl>$

# Imperfect Vav-Consecutive
^ו<cnjcoo>+קטל<v><recip><impf><p3><m><sg><consec>$
^ו<cnjcoo>+קטל<v><recip><impf><p3><m><pl><consec>$
